臺灣高等法院臺南分院刑事判決　　　　　　　九十一年度上易字第四六四號　　Ｃ
　　　上　訴　人
　　　即　被　告　甲　○　○
　　　選任辯護人　李　家　鳳
右上訴人因竊盜案件，不服臺灣臺南地方法院九十年度易字第二二八二號中華民國九
十一年一月三十日第一審判決（起訴案號：臺灣臺南地方法院檢察署九十年度偵字第
七０二一號），提起上訴，本院判決如左：
      主      文
上訴駁回。
      事      實
一、甲○○前於八十八年二月間因竊盜案件，經臺灣臺南地方法院判處有期徒刑十月
    確定，於八十九年六月二十三日執行完畢，與丙○○（原名薛欽良，業經原審依
    共同竊盜罪判處徒刑確定）二人原為台南市○區○○○路五十二號典正企業有限
    公司（以下簡稱典正公司）員工（均於九十年二月初離職），因而得知該公司內
    存有廢鐵可變賣，且該公司員工係於夜間十二時下班，竟萌共同為自己不法所有
    之意圖，於同年六月三日凌晨一時許，共騎機車至典正公司，見大門未關而潛入
    公司內，欲竊取廢鐵變賣，適見該公司所有車牌號碼Ｄ５─６６４６號小貨車車
    門未鎖，鑰匙亦插在車上，乃由丙○○操作天車，甲○○手扶廢鐵方式，竊取該
    公司所有以二隻鐵桶裝重約二百公斤之廢鐵置於該輛小貨車上，由丙○○搭載甲○○駕駛該輛小貨車離去，二人將竊得之該二桶廢鐵載往台南市六信工商學校旁
    墓地廢鐵廠變賣未果，欲再駛往灣裡地區變賣，行經同市○○路二八二巷一０八
    號前，因丙○○不會開車而擦撞牆壁後卡住，丙○○與甲○○始放棄而離去，嗣
    因該公司於同日上午八時發現該輛小貨車失竊後報警，經警於同日下午四時許在
    上址尋獲該輛小貨車並扣得上開廢鐵，而查知上情。
二、案經台南市警察局第六分局報請臺灣台南地方法院檢察署檢察官偵查起訴。
      理      由
一、訊據被告甲○○固坦承於前揭時間與丙○○一同前往典正公司，惟否認有與丙○○共同竊取公司內廢鐵之行為，辯稱：丙○○找伊一起去偷廢鐵，伊拒絕不了，
    只好同行將丙○○騎去之機車騎回來，伊並未下手行竊，竊取廢鐵駕駛貨車離去
    者係丙○○一人云云。
二、經查右揭事實業經共犯丙○○迭次供承在卷，核與被害人即典正公司股東乙○○
    供述情節相符，復有贓物認領保管單一份附卷可稽；被告甲○○原於原審審理時
    否認與丙○○同行，並舉其弟馬永泉為證，至本院審理時始承認當時確與丙○○
    同至典正公司，卸責之情，已極明顯，而丙○○與被告甲○○係朋友，已據丙○○於本院證述屬實，足見素無仇怨，苟無共同竊盜，並無誣攀之理，且竊取二桶
    重約二百公斤之廢鐵置於小貨車上，應操作天車，亦據典正公司股東乙○○於本
    院證述屬實，丙○○所述彼等當時一人操作天車，一人扶被吊取之物，核與事實
    相符，應屬可信，被告甲○○所辯要係卸責之詞，不足採信。本件事證明確，被
    告甲○○犯行堪以認定，應予依法論科。
三、核被告甲○○所為，係犯刑法第三百二十條第一項之竊盜罪。按刑法第三百二十
    一條第一項第一款所謂有人居住之建築物，雖不以行竊時居住之人即在其內為必
    要，但必須通常為人所居住之處所，始足以當之，最高法院著有四十七年台上字
    第八五九號判例可資參照。經查證人即典正公司股東乙○○於原審審理時證述：
    該公司分成二班制，早班是八點到下午五點半，晚班是五點到凌晨十二點，過了
    凌晨十二點後則關門沒有人在等情明確，足認被告甲○○所侵入行竊之典正公司
    ，雖至凌晨十二點仍有員工輪班工作，惟逾凌晨十二點後即無人居住其內，自非
    通常為人所居住之處所，揆諸上開判例，該公司於被告行竊時尚難認係「有人居
    住之建築物」，公訴意旨認被告係犯刑法第三百二十一條第一項第一款於夜間侵
    入有人居住之建築物竊盜罪，容有誤會，惟其基本事實同一，本院自應予以審理
    ，並變更起訴法條。被告甲○○與丙○○二人間就上揭犯行，有犯意聯絡及行為
    分擔，皆為共同正犯。又查被告甲○○前因竊盜案件，經臺灣臺南地方法院以八
    十八年易字第一一一四號判處有期徒刑十月確定，於八十九年六月二十三日執行
    完畢，有卷附臺灣台南地方法院檢察署刑案資料查註紀錄表及臺灣高等法院被告
    全國前案紀錄表各一份可按，其受有期徒刑執行完畢，五年以內再犯本件有期徒
    刑以上之罪，應依累犯規定加重其刑。
四、原審以被告甲○○罪證明確，變更起訴法條，因予適用刑法第二十八條、第三百
    二十條第一項、第四十七條之規定，並審酌被告甲○○犯罪動機、目的、手段、
    所生危害、犯後飾詞狡卸不知悔悟等一切情狀，量處有期徒刑七月，以資懲儆；
    其認事用法，並無不合，量刑亦稱妥適。被告上訴指摘原判決不當，為無理由，
    應駁回其上訴。
據上論斷，應依刑事訴訟法第三百六十八條，判決如主文。
本案經檢察官劉欽銘到庭執行職務。
中    華    民    國      九十一      年      六      月      二十五    日
                                  臺灣高等法院臺南分院刑事第三庭
                                      審判長法官  黃    崑    宗
                法官  林    勝    木
                                            法官  葉    居    正
右正本證明與原本無異。
不得上訴。
                                      法院書記官  陳    嘉    琍
中    華    民    國      九十一      年      六      月     二十六     日
附錄法條：
刑法第三百二十條第一項：意圖為自己或第三人不法之所有，而竊取他人之動產者，
                        為竊盜罪，處五年以下有期徒刑、拘役或五百元以下罰金
                        。
